# 收购少数股东权益合并抵消

提问人：shixiaoche 时间：2018-01-27 15:56:30
@chenyiwei 是否考虑c公司抵消影响
B公司报表未确认C公司投资收益 另外1-5月的少数股东损益也需要计提 再抵消
视同前期少数股东权益与少数股东权损益合并层面累计抵消借：年初未分配利润（少数股东损益） -90 0.4 （ B 公司） +-180 0.4 0.4(C公司 )=-64.8 贷：少数股东权益 -64.8 1 、集团内部股权投资抵消
借：股本 800+600+400=1800 贷：长期股权投资 480+600+400=1480 贷：少数股东权益 320 2 、 1-5 月少数股东损益借：少数股东损益 -10 0.4（B公司）+-20 0.4 0.4(C公司)=-7.2 贷：少数股东权益 -7.2 第一种 3 、 收购少数股东权益抵消 借：少数股东权益 700 0.4 （ B 公司） +800 0.4 0.4(C 公司 )=408贷：资本公积 88 贷：长期股权投资
320 第二种 3 、 收购少数股东权益抵消 借：少数股东权益 700 0.4（B公司）+-200 0.4 0.4(C公司)=248贷：资本公积 72 贷：长期股权投资
320
以上抵消分录是否正确 麻烦老师指点@chenyiwei 另外第三第三部抵消 哪种更合理，个人认为第二种，主要区别为计算时点乙公司占C公司净资产份额时是否只考虑利润部分 不需要考虑实收资本的份额 另外如果B、C公司是 2015 年收购来的 第一次收购时点之前的未分配利润是否确认抵消少数股东权益

回答人：chenyiwei
如果A公司只是收购了乙公司40%股权，未控制乙公司，则该交易不属于收购少数股权，乙公司持有的B公司40%股权仍作为少数股权处理。因此编制A公司合并报表的方法与此前相同，也不需要将A收购乙公司后间接享有的B公司16%权益（对乙公司权益法核算体现）与少数股东权益、损益抵销。

提问人：shixiaoche 时间：2018-01-28 09:19:42
陈老师 我上面描述错误 是a公司收购乙公司在b公司的 40 的股权 @chenyiwei

回答人：chenyiwei
由于收购后B、C都是A的全资子公司，所以可以采用比较直观的方法来复核合并结果是否正确。

回答人：chenyiwei
这种情况下，A的合并报表层面，收购少数股权的资本公积影响=收购乙公司40%股权价款-B公司对截至收购日的C公司股权投资进行权益法核算后C公司在A的合并报表层面的净资产*40%。

提问人：呼叫帮助 时间：2018-02-21 13:53:11
准则解释 2 二、企业购买子公司少数股东拥有对子公司的股权应当如何处理？ 　　答：（一）母公司购买子公司少数股权所形成的长期股权投资，应当按照《企业会计准则第 2 号——长期股权投资》第四条的规定确定其投资成本。 　　母公司在编制合并财务报表时，因购买少数股权新取得的长期股权投资与按照新增持股比例计算应享有子公司自购买日（或合并日）开始持续计算的净资产份额之间的差额，应当调整所有者权益（资本公积），资本公积不足冲减的，调整留存收益。 陈版，如果购买日（或合并日）时间较长，没有办法计算因购买少数股权新取得的长期股权投资与按照新增持股比例计算应享有子公司自购买日（或合并日）开始持续计算的净资产份额之间的差额，我在合并报表时是否可以通过到挤的方法进行抵销分录的编制？

回答人：chenyiwei
一般情况下不应出现无法计算该金额的情况（主要问题可能是出在年度中间收购时，交易日无审定的子公司净资产数据，但这个问题也不是不能解决）。还有就是你说的倒挤具体如何做也是问题。

提问人：呼叫帮助 时间：2018-02-22 08:09:15
比如原母公司持股60%，现在收购少数股东10%的股权，合并报表时先按30%持股比计算子公司少数股东权益，然后全部到挤到资本公积或未分配，不知这样是否合适？

回答人：chenyiwei
本年度的少数股东损益计算也是要分段的，不可能倒挤。而且一旦倒挤，附注的披露等都会有问题。

提问人：呼叫帮助 时间：2018-02-22 21:28:16
陈版，您回复说， 一般情况下不应出现无法计算该金额的情况（主要问题可能是出在年度中间收购时，交易日无审定的子公司净资产数据，但这个问题也不是不能解决），请教您这个问题怎么解决？

回答人：chenyiwei
在年底审计时，对该子公司增加实施利润表和其他权益变动项目的年内截止程序，合理确定收购少数股权交易日的净资产账面价值（母公司合并报表层面计量口径），以此为基础进行计算。